# 水电费

提问人：haocshf 时间：2011-10-26 18:19:59
某企业租给别家公司的厂房 ，水电费先自己付 ，然后向租自己厂房的 企业收 水电费 ， 收取租自己仓房水电费 时 借 银行存款 贷其他业务成本 可行不 我觉得不可行 企业只是代收性质

回答人：chenyiwei
如果水电费帐单的户名是本企业而不是租户，则企业必须在收到帐单后向水电供应单位支付水电费，并不以租户向本企业支付水电费为前提。所以，本企业在这一过程中是承担了来源于租户的信用风险的。 从这一角度来考虑，无论法律形式上本企业是否有对外销售水电的资格，会计处理上都应采用总额法确认收入和成本，将支付的水电费作为其他业务成本，向租户收取的水电费作为其他业务收入。

提问人：gaoaimin 时间：2011-10-27 16:04:11
回复 chenyiwei 的帖子
陈老师，有点不太明白，怎么判断收入确认的总额法和净额法？能否详细解释一下，谢谢

回答人：chenyiwei
你在本版面上搜索一下“总额法”和“净额法”。另外对此问题，《计学撮要》里有专题论述。